---
title: "contrasteHipotesis"
output: html_document
date: "2024-03-04"
---
```{r setup, include= FALSE}
knitr::opts_chunk$set(echo = TRUE)
```

##TIPOS DE ERRORES EN EL CONTRASTE DE HIPOTESIS
Ahora veremos los tipos de errores que se pueden cometer:

```{r echo=TRUE}
# H0: 450mg | H1: no 450mg.
#Tipo de errores que podemos cometer empleando el contraste de hipótesisis.

tabla_errores_CH <- data.frame(
                                H0_Verdadera = c("No Error","Error Tipo I") ,
                                H0_Falsa = c("Error Tipo II","No Error"))
```
 Visualizo los valores el data frame en una tabla:
 
```{r echo= TRUE}
#Cambio los nombres asignados a las filas: Aceptar H0 (row1) y Rechazar H0 (row2)
rownames(tabla_errores_CH) <- c("Aceptar H0","Rechazar H0")
#Visualizo el data frame
knitr::kable(tabla_errores_CH)
```
 -Si aceptamos la H0 existen 2 casos posibles:
 Que sea verdadera: No error en CH
 Que sea falsa: Error Tipo II
 
 -Si aceptamos H1:
 Que sea verdades: Error Tipo I en CH
 Que sea falsa: No error
 
 -La probabilidada de cometer el error de tipo O: nivel de significacion (letra alpha)
 -En relacion con la probabilidad de cometer un error tipo II no tiene una denominacion concreta.
 -Si acepto una hipotesisis y es correcta
 
 
 ERROR I Probabilidad de rechazar la hipotesisi s inicial sbiendo que H0 es verdadera o correcta.
 ERROR tiopo II es probabilidad de aceptar la hiotesisis inicial sabiendo que H0 es falsa p incorrecta
 -Potencia: probabilidad de rechazar la hipotesisis inicial sabiendo que H0 es falsa o incorrecta. Esto no seria un error, seria un acierto. Se representa con la letra p de Potencia
 
 El objetivo principal es que la probabilidad de cometer error sea lo mas pequeño posible. Lo ideal seria que error i y ii fuesen 0: no nos equivoquemos ninca. El que mas nos interesa minimizar es el error tipo I: nivel de significacion, no superando el 5% (0,05).

##PROCEDIMIENTO
1.Identificar el parametro a estudiar: media, desviacion tipica, varianza, etc.
2.Especificar la H0 y H1
  2a.Si estudiamos un parametro (media) y afirmo que es = a un valor, se dice que el contraste es bilateral.
    2b. Si la media es mayor o menor que un valor, decimos que el contraste es unilateral.
3.Una vez planteadas las hipotesisis, hemos de fijar un valor para el nivel de significacion, que era el error tipo I. Cuanto mas pequeño , menor sera la probabilidad de cometer error tipo I.
4.Obtener el valor del estadistico para la muestra elegida: obtencion de un valor relacionado con la muestra, un valor promedio en base a un muestreo aleatorio.
5.Determinar la region de aceptacion  y rechazo: esos intervalos en los que se puedan aceptar o no las hipotesis.
6. Decidir si rechazamos o no H0
7.Interpretacion de los resultados

##EJERCICIO 1
```{r echo= TRUE}
#Generamos los objetos

set.seed(12)
z <- rnorm(100)
x <- rpois(100,10.3)
y <- rbinom(100,1,.25)
y1 <- 5*z+z+x*10+rnorm(100,2,1)
y2 <- 5*z+z+x*12+rnorm(100,2,1)

#Se pone a prueba para contrastar si la media no es 0
t.test(y1)

```
El p value en este caso es muy peuqeño, ni de coña llega a 5. De 100 valores, el test ha usado 99 valores, que ha considerado significativo y confiable para este test, descartando un valor. Esto es algo que el test hace siempre, deja un valor para un contraste final mas acertado. Al final del todo nos pone la media entre estos valores.

##EJERCICIO 2: COMPRUEBA SI LAS MEDIAS DE ESTAS DOS POBLACIONES (Y1-Y2) SON IGUALES O NO CON LA FUNCION t.test
```{r echo= TRUE}
boxplot(y1,y2)

```
Luego testeamos para ver si las medias son o no iguales, aunque intuimos ya viendo la tabla de que posiblemente no sean iguales. Aunque vamos a aplicar el contraste de hipotesis.

```{r echo= TRUE}
t.test(y1,y2)
```
Por la posicion del rango intercuarticlico se intuye que la media no es igual. Realizando la prueba numerica, t, suponemos que los datos tienen una distribucion normal y no se conoce la varianza. 

-Con un p-value inferior a 0.05 (nivel de significacion) rechazamos la H0 (medias iguales) acogiendonos a la H1: las medias poblacionales NO son iguales o son diferentes.
-En relacion con los valores asociados al intervalo de confianza, pordriamos afirmar que la diferencia entre las medias de los objetos se encuentra en el siguiente intervalo (-30.06 y -10-73).
