---
title: "contrasteHipotesis"
output: html_document
date: "2024-03-04"
---
```{r setup, include= FALSE}
knitr::opts_chunk$set(echo = TRUE)
```

##TIPOS DE ERRORES EN EL CONTRASTE DE HIPOTESIS
Ahora veremos los tipos de errores que se pueden cometer:

```{r echo=TRUE}
# H0: 450mg | H1: no 450mg.
#Tipo de errores que podemos cometer empleando el contraste de hipótesisis.

tabla_errores_CH <- data.frame(
                                H0_Verdadera = c("No Error","Error Tipo I") ,
                                H0_Falsa = c("Error Tipo II","No Error"))
```
 Visualizo los valores el data frame en una tabla:
 
```{r echo= TRUE}
#Cambio los nombres asignados a las filas: Aceptar H0 (row1) y Rechazar H0 (row2)
rownames(tabla_errores_CH) <- c("Aceptar H0","Rechazar H0")
#Visualizo el data frame
knitr::kable(tabla_errores_CH)
```
 -Si aceptamos la H0 existen 2 casos posibles:
 Que sea verdadera: No error en CH
 Que sea falsa: Error Tipo II
 
 -Si aceptamos H1:
 Que sea verdades: Error Tipo I en CH
 Que sea falsa: No error
 
 -La probabilidada de cometer el error de tipo O: nivel de significacion (letra alpha)
 -En relacion con la probabilidad de cometer un error tipo II no tiene una denominacion concreta.
 -Si acepto una hipotesisis y es correcta
 
 
 ERROR I Probabilidad de rechazar la hipotesisi s inicial sbiendo que H0 esverdadera o correcta.
 ERROR tiopo II es probabilidad de aceptar la hiotesisis inicial sabiendo que H0 es falsa p incorrecta
 -Potencia: probabilidad de rechazar la hipotesisis inicial sabiendo que H0 es falsa o incorrecta. Esto no seria un error, seria un aciertp. Se representa con la letra p de Potencia
 
 El objetivo principal es que laprobabilidad de cometer error sea lo mas pequeño posible. Lo ideal seria que error i y ii fuesen 0: no nos equivoquemos ninca. El que mas nos interesa minimizar es el error tipo I: nivel de significacion, no superando el 5% (0,05)

##OBJETIVO DEL CONTRASTE DE HIPOTESIS
```{r}

```

